【裁判字號】    98,審事聲,109
【裁判日期】    990129
【裁判案由】    返還提存物
【裁判全文】
臺灣臺北地方法院民事裁定           98年度審事聲字第109號
異  議  人  第一商業銀行股份有限公司
法定代理人  戊○○
代  理  人  己○○
相  對  人  歐克遊樂股份有限公司
兼法定代理  乙○○
人
相  對  人  丙○○
            丁○○
            甲○○
上列當事人間返還提存物事件，異議人就本院司法事務官於中華
民國98年7 月3 日所為之98年度審司聲字第309 號裁定提出異議
，本院裁定如下：
    主  文
異議駁回。
    理  由
一、按應供擔保之原因消滅、供擔保人證明受擔保利益人同意返
    還訴訟終結後，供擔保人證明已定20日以上之期間，催告受
    擔保利益人行使權利而未行使，或法院依供擔保人之聲請，
    通知受擔保利益人於一定期間內行使權利並向法院為行使權
    利之證明而未證明者，法院應依供擔保人之聲請，以裁定命
    返還其提存物，民事訴訟法第104 條第1 項第1 款、第2 款
    、第3 款分別定有明文。前開規定，於其他依法令供訴訟上
    之擔保者準用之，並為同法第106 條所明定；次按非對話而
    為意思表示者，其意思表示以通知達到相對人時發生效力，
    民法第95條第1 項前段定有明文。所謂達到，係指意思表示
    達到相對人之支配範圍內，相對人隨時可了解其內容之客觀
    狀態而言。
二、本件異議意旨略以：相對人林柏倫之送達證書（即掛號回執
    聯），除蓋有「湖美風情」大廈守衛室收發專用章外，亦有
    管理員黃正義之私章。據相對人林柏倫聲稱，伊之原戶籍地
    為台南市○○街108 巷41號，目前該住址亦為其現居所，至
    台南市○○路○ 段391 巷9 號僅係伊登記之戶籍地址，伊實
    際並未居住於該址，況異議人有另案返還提存物事件於台灣
    台南地方法院審理，相對人甲○○亦為該案之當事人之一，
    已獲該院准予發還提存物，爰依法聲明異議，請求裁定准許
    返還系爭提存物等語。
三、經查，本件相對人甲○○之戶籍係設於臺南市○○路○ 段39
    1 巷9 號，此有戶籍謄本在卷可按。而異議人前揭通知行使
    權利之存證信函，則係寄送至臺南市○○街108 巷41號，由
    「湖美風情」大廈管理員黃正義收受，此有存證信函暨收件
    回執在卷可按，而送達於住居所、事務所或營業所不獲會晤
    應受送達人者，得將文書付與有辨別事理能力之同居人或受
    僱人，民事訴訟法第137 條第1 項固定有明文，然此必須所
    送達之處所為受送達人之住居所、事務所或營業所，始有前
    開補充送達規定之適用，而異議人雖主張相對人係以臺南市
    ○○街108 巷41號為其居所，並提出臺灣臺南地方法院98年
    度聲字第125 號民事裁定為證，然僅憑該民事裁定之內容，
    實無從證明相對人確係以臺南市○○街108 巷41號為其居所
    ，異議人既未提出其他事證以實其說，則難認異議人通知行
    使權利之意思表示確已合法送達相對人甲○○，雖該通知已
    合法送達相對人歐克遊樂股份有限公司、乙○○、林柏齡、
    丁○○，然系爭擔保金乃為全體相對人即歐克遊樂股份有限
    公司、乙○○、林柏齡、丁○○及甲○○提供之擔保，相對
    人甲○○部分既未合法送達行使權利之通知，揆諸前開規定
    ，系爭提存物即尚不得返還予異議人。原裁定駁回異議人返
    還提存物之聲請，於法並無違誤。異議意旨指摘原裁定不當
    ，聲明異議，為無理由，應予駁回。
四、依民事訴訟法第240 條之4 第3 項前段、第95條、第78條，
    裁定如主文。
中    華    民    國    99    年    1     月    29    日
                  民事第六庭法  官  蔡和憲
上為正本係照原本作成。
如對本裁定抗告須於裁定送達後10日內向本院提出抗告狀，並繳
納抗告費新臺幣1,000元。
中    華    民    國    99    年    2     月    3     日
                            書記官  廖素芳

司法院資訊處製作；財團法人民間司法改革基金會備份。
